【裁判字號】    99,審訴,2004
【裁判日期】    991224
【裁判案由】    毒品危害防制條例
【裁判全文】
臺灣高雄地方法院刑事判決            99年度審訴字第2004號
公  訴  人  臺灣高雄地方法院檢察署檢察官
被      告  鄭包山
上列被告因毒品危害防制條例案件，經檢察官提起公訴（98年度
偵字第23988 號），被告就被訴事實為有罪之陳述，經告知簡式
審判程序之旨，並聽取被告與公訴人之意見後，本院合議庭裁定
由受命法官獨任進行簡式審判程序，本院判決如下：
    主  文
鄭包山施用第一級毒品，累犯，處有期徒刑玖月。扣案如附表一
所示之物，均沒收銷燬之。扣案之香菸壹支與夾鏈袋壹包，均沒
收之。又施用第二級毒品，累犯，處有期徒刑伍月。應執行有期
徒刑壹年。扣案如附表所示之物，均沒收銷燬之。扣案之香菸壹
支與夾鏈袋壹包，均沒收之。
    事  實
一、鄭包山前於民國93年間因施用毒品案件，經本院裁定送觀察
    、勒戒後，認有繼續施用毒品之傾向，再裁定令入戒治處所
    施以強制戒治，嗣因強制戒治已滿6 月，經評定戒治處遇成
    效合格，無繼續強制戒治之必要，於94年4 月20日停止其處
    分出監，由臺灣高雄地方法院檢察署檢察官以94年度戒毒偵
    字第239 號不起訴處分確定。又於94年間，因施用毒品案件
    ，經臺灣高等法院高雄分院以95年度上訴字第643 號判處有
    期徒刑8 月、5 月，嗣經裁定減刑且定應執行刑有期徒刑6
    月確定；再於95年間，因施用毒品案件，經本院以95年度訴
    字第2324號判處有期徒刑1 年2 月、6 月，，嗣經裁定減刑
    且定應執行刑有期徒刑9 月確定，兩案接續執行，並於97年
    3 月2 日縮短刑期執行完畢（構成累犯）。詎鄭包山仍不知
    悔改，竟分別基於施用第一、二級毒品之犯意，於98年8 月
    10 日 晚間某時許，在其位於高雄縣林園鄉○○街155 號之
    19住處內，以將第二級毒品甲基安非他命置於玻璃球內燒烤
    ，吸食煙霧之方式，施用第二級毒品甲基安非他命1 次。另
    於98 年8月12日早上8 時許，在其前揭住處內，以將第一級
    毒品海洛因摻入香菸後，吸食含有海洛因成分煙氣之方式，
    施用第一級毒品海洛因1 次。嗣於98年8 月12日早上8 時5
    分許，為警持搜索票至其前揭住處查獲，經徵得其同意採尿
    送驗結果呈嗎啡、可待因、甲基安非他命、安非他命陽性反
    應，並扣得如附表一所示鄭包山所有、供其施用第一級毒品
    海洛因所用之香菸7 支、夾鏈袋1 個，與預備供其施用第一
    級毒品海洛因所用之香菸1 支與夾鏈袋1 包（均未使用過）
    ，始悉上情（至附表二所示之物，則與鄭包山本件施用第一
    、二級毒品犯行無關）。
二、案經高雄縣政府警察局湖內分局報告臺灣高雄地方法院檢察
    署檢察官分別偵查起訴。
    理  由
一、程序部分：
    本件被告鄭包山所犯係死刑、無期徒刑、最輕本刑為3 年以
    上有期徒刑以外之罪，其於準備程序中就被訴事實為有罪之
    陳述，經本院告知簡式審判程序之旨，並聽取公訴人及被告
    意見後，合議庭裁定由受命法官獨任進行簡式審判程序，合
    先敘明。
二、認定犯罪事實所憑之證據及理由：
    訊據被告對於上揭時、地，分別施用第一級毒品海洛因及第
    二級毒品甲基安非他命之事實，坦承不諱；而被告為警查獲
    所採之尿液檢體，經送台灣檢驗科技股份有限公司以酵素免
    疫法及氣相層析質譜法檢驗結果，呈現嗎啡、可待因、甲基
    安非他命、安非他命陽性反應，此有台灣檢驗科技股份有限
    公司98年8 月25日濫用藥物尿液檢驗報告暨高雄縣政府警察
    局湖內分局毒品危害防制條例案件嫌犯代號與真實姓名對照
    表（代號：980261號）各1 份附卷可稽；且扣案如附表一所
    示之香菸7 支與夾鏈袋1 個，送高雄醫學大學附設中和紀念
    醫院鑑驗之結果，均含有第一級毒品海洛因成分無訛，有該
    高雄醫學大學附設中和紀念醫院98年10月27日檢驗報告8 份
    在卷可佐；此外，復有被告所有而預備供其施用第一級毒品
    海洛因之香菸1 支與夾鏈袋1 包扣案可憑，是被告分別施用
    第一、二級毒品之犯行，均堪認定，應予依法論科。
三、論罪科刑：
  (一)按觀察、勒戒或強制戒治執行完畢釋放後，5 年內再犯毒品
    危害防制條例第10條施用毒品之罪者，應依法追訴，毒品危
    害防制條例第23條第2 項定有明文。本件被告前經本院裁定
    送強制戒治，嗣於94年4 月20日停止處分出監乙節，有臺灣
    高等法院被告前案紀錄表1 份在卷可參，是被告於強制戒治
    執行完畢釋放後，5 年內再犯本件施用第一、二級毒品罪行
    ，依前開法條之規定，應依法追訴，本院就被告本件施用毒
    品犯行，自得依法論罪科刑。
  (二)核被告鄭包山所為，係犯毒品危害防制條例第10條第1 項之
    施用第一級毒品罪、同條例第10條第2 項之施用第二級毒品
    罪。被告持有第一、二級毒品後進而施用，其持有之低度行
    為均應為施用之高度行為所吸收，故均不另論其持有毒品罪
    。被告所犯上開施用第一級毒品及施用第二級毒品之2罪 間
    ，犯意各別，行為互殊，應予分論併罰。被告前因施用毒品
    案件，經法院分別判處有期徒刑8 月、5 月、1 年2 月、6
    月確定，嗣經裁定減刑且定應執行刑有期徒刑6 月、9 月，
    兩案接續執行，並於97年3 月2 日執行完畢，有臺灣高等法
    院被告前案紀錄表1 份在卷可佐，是被告於有期徒刑執行完
    畢後，5 年內故意再犯本件有期徒刑以上之2 罪，均為累犯
    ，應在其施用第一、二級毒品罪刑項下，均加重其刑。本院
    審酌被告前因施用毒品案件，經觀察、勒戒及強制戒治程序
    ，由檢察官不起訴處分，再因施用毒品案件，經法院判處徒
    刑確定，並執行完畢後，仍不知悛悔，再次施用毒品自戕其
    身，顯然缺乏戒絕毒品之決心，惟念及被告坦承施用第一、
    二級毒品之事實，且其行為尚未害及他人，並斟酌被告之犯
    罪動機、手段，以及被告之智識程度等一切情狀，分別量處
    如主文所示之刑，並定應執行刑如主文所示。
  (三)扣案如附表一所示之香菸7 支與夾鏈袋1 個，業經高雄醫學
    大學附設中和紀念醫院鑑驗均含第一級毒品海洛因成分，已
    如前述，上開香菸與夾鏈袋因與海洛因難以析離，應將之視
    為第一級毒品，不問屬於犯人與否，均應依毒品危害防制條
    例第18條第1 項前段規定，沒收銷燬之。另扣案之香菸1支
    、夾鏈袋1 包，均為被告所有，預備供施用第一級毒品海洛
    因所用，已據被告供承在卷，爰均依刑法第38條第1 項第2
    款規定，併予宣告沒收。至於附表二所示之現金新臺幣1 萬
    9,600 元、手機3 支、瓦斯噴燈2 個，因客觀上亦無任何證
    據顯示與被告本件施用第一、二級毒品犯行有關，依法自均
    不得宣告沒收，附此敘明。
據上論斷，應依刑事訴訟法第273 條之1 第1 項、第299 條第1
項前段，毒品危害防制條例第10條第1 項、第2 項、第18條第1
項，刑法第11條、第47條第1 項、第38條第1 項第2 款、第51條
第5款 ，判決如主文。
本案經檢察官李怡增到庭執行職務。
中    華    民    國    99    年    12    月    24    日
                  刑事第十庭  法  官  王  琁
以上正本證明與原本無異。
如不服本判決，應於判決送達後10日內，向本院提出上訴書狀。
中    華    民    國    99    年    12    月    24    日
                              書記官  王淑娟
附錄本判決論罪科刑法條全文：
毒品危害防制條例第10條
施用第一級毒品者，處6月以上5年以下有期徒刑。
施用第二級毒品者，處3年以下有期徒刑。
附表一：
    ┌──┬────────────┬──────┐
    │編號│物品名稱                │數量        │
    ├──┼────────────┼──────┤
    │ 一 │殘留第一級毒品海洛因之香│7 支        │
    │    │菸                      │            │
    ├──┼────────────┼──────┤
    │ 二 │殘留第一級毒品海洛因之夾│1 個        │
    │    │鏈袋                    │            │
    └──┴────────────┴──────┘
附表二：
    ┌──┬─────┬─────────┐
    │編號│物品名稱  │金額與數量        │
    ├──┼─────┼─────────┤
    │ 一 │現金      │新臺幣1萬9,600元  │
    ├──┼─────┼─────────┤
    │ 二 │手機      │3支               │
    ├──┼─────┼─────────┤
    │ 三 │瓦斯噴燈  │2個               │
    └──┴─────┴─────────┘

司法院資訊處製作；財團法人民間司法改革基金會備份。
